臺灣基隆地方法院刑事判決　　　　　　　100年度訴字第637號
公　訴　人　臺灣基隆地方法院檢察署檢察官
被　　　告　任明豐
上列被告因違反毒品危害防制條例案件，經檢察官提起公訴（一
百年度毒偵字第一七一五號），因被告於準備程序進行中就被訴
事實為有罪之陳述，且所犯非死刑、無期徒刑、最輕本刑為三年
以上有期徒刑之罪或高等法院管轄第一審案件，經告知簡式審判
程序之旨，並聽取檢察官、被告之意見後，經本院裁定進行簡式
審判程序審理判決如下：
    主  文
任明豐施用第一級毒品，累犯，處有期徒刑柒月。
    事實及理由
一、本件犯罪事實、證據及應適用之法條，除下列應補充之事項
    外，餘均引用檢察官起訴書（如附件）之記載。
  (一)證據部分應補充：被告於本院坦承犯行（本院準備程序筆錄
    、審判筆錄）。
  (二)理由部分應補充：被告施用前持有第一級毒品之低度行為，
    為其施用之高度行為所吸收，不另論罪。
二、爰審酌被告經觀察、勒戒之處遇措施後，猶未能脫離毒害，
    惟其犯罪後坦承犯行，犯後態度尚佳，且施用毒品戕害個人
    健康，兼衡其智識程度、施用次數等一切情狀，量處如主文
    所示之刑。
三、據上論斷，應依刑事訴訟法第二百七十三條之一第一項、第
    二百九十九條第一項前段、第三百一十條之二、第四百五十
    四條，毒品危害防制條例第十條第一項，刑法第十一條前段
    、第四十七條第一項，判決如主文。
本案經檢察官黃佳權到庭執行職務。
中    華    民    國   100    年    10    月    17    日
                  刑事第二庭法    官  高偉文
以上正本證明與原本無異。
如不服本判決應於收受送達後10日內向本院提出上訴書狀，並應
敘述具體理由；其未敘述上訴理由者，應於上訴期間屆滿後20日
內向本院補提理由書（均須按他造當事人之人數附繕本）「切勿
逕送上級法院」。
中    華    民    國   100    年    10    月    17    日
                            書 記 官  郭廷耀
附錄本案論罪科刑法條全文
毒品危害防制條例第十條
施用第一級毒品者，處六月以上五年以下有期徒刑。
施用第二級毒品者，處三年以下有期徒刑。
附件：
臺灣基隆地方法院檢察署檢察官起訴書
                                   100年度毒偵字第1715號
    被      告  任明豐  男  31歲（民國○○年○○月○○日生）
                        住基隆市中山區○○○路1巷44號
                        國民身分證統一編號：Ｚ000000000號
上列被告因違反毒品危害防制條例案件，已經偵查終結，認應該
提起公訴，茲將犯罪事實及證據並所犯法條分敘如下：
        犯罪事實
一、任明豐前因施用毒品案件，經送觀察、勒戒後，認無繼續施
    用毒品之傾向，於民國90年10月26日釋放，並由本署檢察官
    以90年度毒偵字第1537號為不起訴處分確定。又先後因施用
    第一級毒品、施用第一級、第二級毒品或施用及持有第一級
    毒品罪等案件，共5 案，分別經臺灣基隆地方法院以97年度
    訴字第66號判決判處有期徒刑8 月、同年度訴字第279 號判
    決判處有期徒刑7 月、同年度訴字第607 號判決判處有期徒
    刑8 月、4 月，應執行有期徒刑10月、同年度訴字第987 號
    判決判處有期徒刑7 月、3 月，應執行有期徒刑9 月及同年
    度訴字第1008號判決判處有期徒刑7 月確定，上開各罪再經
    同法院以97年度聲字第938 號裁定合併應執行有期徒刑3 年
    2 月確定，而於97年6 月25日入監執行，已於99年11月24日
    縮短刑期假釋出監，並於100 年6 月1 日保護管束期滿，未
    經撤銷假釋，其未執行之刑以已執行論而執行完畢。
二、詎仍不思悔改，復基於施用第一級毒品海洛因之犯意，於10
    0 年6 月29日某時許，在基隆市○○區○○街174 巷附近，
    以針筒注射之方式，施用海洛因1 次。嗣因其係毒品列管人
    口，經警通知後，於同年7 月2 日凌晨3 時24分許，至基隆
    市警察局第四分局採驗尿液，結果呈嗎啡陽性反應，始查悉
    上情。
三、案經基隆市警察局第四分局報告偵辦。
        證據並所犯法條
一、證據清單及待證事實
┌──┬───────────┬───────────┐
│編號│證    據    名    稱  │  待  證   事   實    │
├──┼───────────┼───────────┤
│ 一 │被告任明豐於警詢時之自│坦承上揭施用海洛因之事│
│    │白                    │實。                  │
├──┼───────────┼───────────┤
│ 二 │1.台灣檢驗科技股份有限│被告於100 年7 月2 日凌│
│    │  公司100 年7 月11日濫│晨3 時24分為警查獲所採│
│    │  用藥物檢驗報告1 份  │集之尿液檢體，經送驗結│
│    │2.基隆市警察局第四分局│果呈嗎啡陽性反應，證明│
│    │  列管毒品人口尿液檢體│被告確有施用海洛因之事│
│    │  採集送驗紀錄表1紙   │實。                  │
├──┼───────────┼───────────┤
│ 三 │1.刑案資料查註紀錄表1 │被告於90年10月26日觀察│
│    │  份                  │、勒戒執行完畢釋放後5 │
│    │2.全國施用毒品案件紀錄│年內，多次再犯施用毒品│
│    │  表1 份              │案件，並經法院判決有罪│
│    │3.法務部全國檢察官線上│確定，證明被告再犯施用│
│    │  查詢刑案人犯在監所最│毒品案件之事實。      │
│    │  新資料報表1 份      │                      │
└──┴───────────┴───────────┘
二、核被告所為，係違反毒品危害防制條例第10條第1 項之施用
    第一級毒品罪嫌。又被告曾受有期徒刑之執行完畢，有刑案
    資料查註紀錄表可參，其於5 年以內故意再犯本件有期徒刑
    以上之罪，為累犯，請依刑法第47條第1 項之規定加重其刑
    。
三、依毒品危害防制條例第23條第2 項、刑事訴訟法第251 條第
    1 項提起公訴。
    此    致
臺灣基隆地方法院
中    華    民    國   100    年    8     月    30    日
                              檢察官  張  介  欽
本件正本證明與原本無異
中    華    民    國   100    年    9     月    4     日
                              書記官  楊  雅  玲
附錄所犯法條：
毒品危害防制條例第10條
    施用第一級毒品者，處 6 月以上 5 年以下有期徒刑。
    施用第二級毒品者，處 3 年以下有期徒刑。